# 契约式基金关联交易合并抵消的问题，求助陈老师！

提问人：小白爱吃肉 时间：2016-09-24 10:42:52
现有A公司，A公司下设 2 个子公司，G基金公司和H公司。 G基金公司成立一个契约式基金Y，基金Y成立以后通过债权形式投资于H公司，H公司向契约式基金Y支付固定利息。 若契约式基金Y不合并入G基金公司时，G基金公司从基金Y取得的收益是否在A公司合并层面进行抵消？

回答人：chenyiwei
按实务操作中的一般情况来看，G基金公司即使不控制基金Y，基金Y由A控制的可能性也是很大的（如果份额分为优先级和劣后级，则A购买全部或绝大部分劣后级份额的可能性很大；而且该基金Y本身就是为了子公司H的融资需求而设立的）。在这种情况下，G从Y取得管理费等收入就属于合并范围内的内部交易，自然要抵销。